【裁判字號】    96,交簡上,135
【裁判日期】    970110
【裁判案由】    過失傷害
【裁判全文】
臺灣臺南地方法院刑事判決           96年度交簡上字第135號
上  訴  人  臺灣臺南地方法院檢察署檢察官
被      告  丙○○
            丁○○
上列上訴人因被告過失傷害案件，不服本院刑事庭96年度交簡字
第1657號中華民國96年6月29日第一審判決（聲請簡易判決處刑
書案號：96年度調偵字第472號），提起上訴，本院管轄之第二
審合議庭判決如下：
    主  文
原判決撤銷。
丙○○、丁○○從事業務之人，因業務上之過失傷害人，各處有
期徒刑參月，均減為有期徒刑壹月又拾伍日，如易科罰金，均以
新臺幣壹仟元折算壹日。
    事實及理由
一、本院審理結果，認第一審簡易判決認事、用法及量刑均無不
    當，應予維持，並引用第一審簡易判決書記載之事實、證據
    及理由（如附件）。
二、原審以被告丙○○、丁○○罪證明確，依刑事訴訟法第四百
    四十九條第一項前段、第四百五十四條第二項、刑法第二百
    八十四條第二項、第五十五條、第六十二條前段、第四十一
    條第一項前段，刑法施行法第一條之一第一項、第二項前段
    ，量處如原判決主文所示之刑，本院經核原判決認事用法，
    並無不合，量刑亦稱妥適。惟按犯罪在中華民國九十六年四
    月二十四日以前者，除本條例另有規定外，經判處有期徒刑
    、拘役或罰金者，減其刑期或金額二分之一；又依本條例應
    減刑之罪，未經判決確定者，於裁判時，減其宣告刑。依其
    前項規定裁判時，應於判決主文同時諭知其宣告刑及減得之
    刑，中華民國九十六年罪犯減刑條例第二條第一項第三款、
    第七條分別定有明文。查被告二人行為後，中華民國九十六
    年罪犯減刑條例業於九十六年七月四日公布，並於同月十六
    日施行，被告二人犯罪之時間均在九十六年四月二十四日前
    ，所犯合於中華民國九十六年罪犯減刑條例之減刑條件，於
    裁判時應減其宣告刑，原判決未及適用減刑規定，尚有未洽
    。
三、檢察官據告訴人乙○○之聲請而提起上訴意旨略以：被告二
    人肇事後至今未與告訴人乙○○和解，原判決僅判處被告二
    人有期徒刑三月，量刑過輕，顯有不當，請求將原判決撤銷
    ，更為適當之判決等語。惟按量刑之輕重，係事實審法院得
    依職權自由裁量之事項，茍已斟酌刑法第五十七條各款所列
    情狀而未逾越法定刑度，則不得遽指為違法；又刑罰之量定
    屬法院自由裁量之職權行使，但仍應審酌刑法第五十七條所
    列各款事由及一切情狀，為酌量輕重之標準，並非漫無限制
    ，在同一犯罪事實與情節，如別無其他加重或減輕之原因，
    下級法院量定之刑，亦無過重或失輕之不當情形，則上級法
    院對於下級法院之職權行使，原則上應予尊重（最高法院七
    十二年度臺上字第六六九六號判例、八十五年度臺上字第二
    四四六號判決意旨參照）。本件原審已審酌被告丙○○、丁○○二人分別駕駛小貨車及半聯結車行駛於高速公路，因所
    駕車體非小，衝撞力量非微，更應注意道路交通安全規則之
    相關規定，竟疏未注意與前車保持安全距離，導致剎車不及
    ，自後連續追撞前方由告訴人甲○○所駕駛搭載告訴人乙○○之自小客車，致生本件車禍而致告訴人二人受傷，及被告
    二人犯後均自首及坦認犯行之態度等一切情狀，分別科處被
    告二人有期徒刑三月，此觀諸原審判決即明，是尚難認原審
    有裁量權濫用之違法或不當。況被告是否已經賠償告訴人之
    損害，或是否有賠償之意，甚或是否已達成民事和解，雖也
    是法院審酌被告刑罰輕重之考量因素，但是，雙方是否達成
    民事和解，牽涉彼此之誠意、金額之多寡、雙方之財力、給
    付之方式等等、其因素甚多，雖與被告犯罪後之態度有關，
    究非影響被告刑罰輕重之唯一因素。再民事之損害賠償本可
    循民事訴訟之途徑解決，若法院單以被告尚未賠償告訴人，
    而以刑事重判為制壓被告屈服另一方民事賠償請求之手段，
    自非妥適，是以本件尚難認原審之量刑有輕縱之情事，本件
    上訴意旨認原審判決量刑過輕等情，為無理由，自應予以駁
    回。此外，復查無其他可資加重所科刑度之事由，原審量刑
    尚無違誤，檢察官上訴意旨指摘原審量刑過輕，即無理由，
    然原判決既有上述可議之處，仍屬無可維持，應由本院將原
    判決撤銷改判。
四、爰審酌被告二人分別為加達發有限公司及宏運有限公司之司
    機，均為從事駕駛業務之人，竟因疏於注意車前狀況及與前
    車保持安全距離肇致本件車禍發生，過失程度非輕，且其二
    人僅與告訴人甲○○成立和解，尚未與告訴人乙○○達成和
    解，暨其二人之前科素行及犯後態度等一切情狀，各量處如
    主文第二項所示之刑，再依前開減刑條例之規定，分別減其
    宣告刑二分之一，並均諭知易科罰金之折算標準。
據上論斷，應依刑事訴訟法第四百五十五條之一第一項、第三項
、第三百六十九條第一項前段、第三百六十四條、第三百七十三
條、第二百九十九條第一項前段，刑法第二百八十四條第二項前
段、第五十五條、第六十二條前段、第四十一條第一項前段，刑
法施行法第一條之一第一項、第二項前段，中華民國九十六年罪
犯減刑條例第二條第一項第三款、第七條，判決如主文。
本案經檢察官戊○○到庭執行職務。
中    華    民    國    97    年    1     月    10    日
                  刑事第六庭  審判長法  官  張瑛宗
                                    法  官  黃莉莉
                                    法  官  孫淑玉
以上正本證明與原本無異。
不得上訴。
                                    書記官  馬愛君
中    華    民    國    97    年    1     月    10    日
附錄本案論罪科刑法條全文：
中華民國刑法第284條
（過失傷害罪）
因過失傷害人者，處6月以下有期徒刑、拘役或5百元以下罰金，
致重傷者，處1年以下有期徒刑、拘役或5百元以下罰金。
從事業務之人，因業務上之過失傷害人者，處1年以下有期徒刑
、拘役或1千元以下罰金，致重傷者，處3年以下有期徒刑、拘役
或2千元以下罰金。


司法院資訊處製作；財團法人民間司法改革基金會備份。
